【裁判字號】    92,易,1208
【裁判日期】    920728
【裁判案由】    恐嚇
【裁判全文】
臺灣臺北地方法院刑事判決                       九十二年度易字第一二○八號
    公  訴  人  臺灣臺北地方法院檢察署檢察官
    被      告  乙○○  男  五.
右列被告因恐嚇案件，經檢察官提起公訴（九十二年度偵續字第一七二號），本院判
決如左：
    主      文
乙○○以加害生命之事，恐嚇他人致生危害於安全，處拘役肆拾日，如易科罰金，以
參佰元折算壹日。
    事      實
一、緣乙○○與甲○○二人為堂兄弟關係，具有家庭暴力防治法第三條第四款之家庭
    成員關係，因甲○○與乙○○之弟鄭木生另有傷害案件糾紛，乙○○於民國九十
    一年五月二日晚間某時，在臺北市○○區○○路一段二十七號七樓萬興里活動中
    心，代表鄭木生參加由萬興里里長所召集欲協調雙方（甲○○與乙○○之弟鄭木
    生）關於傷害糾紛之事宜，詎乙○○於協調會中，竟基於恐嚇之意思，以閩南語
    向甲○○恫嚇稱：「今天你是惹到我弟弟，要是惹到我，拿刀我都敢」等語，以
    此加害他人生命之事，恐嚇甲○○，使甲○○心生畏懼，致生危害其安全。
二、案經甲○○訴請臺灣臺北地方法院檢察署檢察官偵查起訴。
    理  由
一、訊據被告乙○○矢口否認有右揭恐嚇犯行，辯稱：伊沒有講過「今天你是惹到我
    弟弟，要是惹到我，拿刀我都敢」等語，經查右揭犯罪事實除據告訴人甲○○指
    訴綦詳在卷外，並經當時在場之證人周文傳證述：「乙○○是有說拿刀相向，．
    ．．．等語，證人周高妲證述：「乙○○很兇，重拍桌子，說拿刀他都敢。乙○
    ○不替他弟弟道歉，還當場氣沖沖說『今天是惹到我弟弟，要是惹到我，拿刀我
    都敢』。」等語，證人謝進財亦證稱：「我堂弟口氣如此，平日話都很大聲，聽
    到是如甲○○所言。乙○○說若惹到我，不像我弟弟這樣好應付，惹到我，拿刀
    也敢。」等語，足證告訴人之指訴應堪憑信，被告否認犯行，核無可採，且萬興
    里里長謝啟峰前已於偵查中到庭作證，其亦曾證述協調當時被告確曾提及『不要
    將話轉來轉去，否則造成兄弟之間拿刀子都可能』等語，益徵告訴人之指訴應屬
    實情，本院應認無再予傳喚之必要，附此敘明，本件事證已明，被告犯行洵可認
    定
    ．
二、按被告對告訴人出言恫稱：「今天你是惹到我弟弟，要是惹到我，拿刀我都敢。
    」等語，顯係以加害生命之事恐嚇告訴人，該言詞在客觀上足以使人心生畏懼，
    足生危害於告訴人之安全至明。被告與告訴人係堂兄弟關係，此據其二人陳稱在
    卷，具有家庭暴力防治法第三條第四款所定之家庭成員關係。核被告所為，係犯
    刑法第三百零五條恐嚇危害安全罪，並為家庭暴力防治法第二條第二項所稱之家
    庭暴力罪。爰審酌被告與告訴人為堂兄弟關係，竟不能和睦相處，因一時氣憤，
    率爾出言恐嚇，被告犯罪後否認犯行，尚未與告訴人達成和解，惟念被告並無其
    他前科，有臺灣高等法院被告全國前案紀錄表一件在卷可憑，素行尚佳等一切情
    狀，量處如主文所示之刑，並諭知易科罰金之折算標準。
據上論斷，應依刑事訴訟法第二百九十九條第一項前段，刑法第三百零五條、第四十
一條第一項前段，罰金罰鍰提高標準條例第一條前段、第二條，判決如主文。
本案經檢察官賴淑芬到庭執行職務。
中      華      民      國      九十二      年    七    月    二十八    日
                                      臺灣臺北地方法院刑事第六庭
                                          法    官    吳  孟  良
右正本證明與原本無異。
如不服本判決，應於判決送達後十日內，向本院提出上訴狀。
                                          書 記 官    田  華  仁
中      華      民      國      九十二      年    七    月    二十九   日
附錄法條
刑法第三百零五條
以加害生命、身體、自由、名譽、財產之事恐嚇他人，致生危害於安全者，處二年以
下有期徒刑、拘役或三百元以下罰金。


司法院資訊處製作；財團法人民間司法改革基金會備份。
